臺灣高等法院臺中分院刑事判決　　　　　　　　　九十三年度上訴字第一○九四號
　　上　訴　人
　　即　被　告　乙○○
右上訴人因常業竊盜案件，不服台灣台中地方法院九十三年度訴字第一○六三號，中
華民國九十三年六月十六日第一審判決（起訴案號：台灣台中地方法院檢察署九十三
年度偵字第六八一六號），提起上訴，本院判決如左：
      主  文
上訴駁回。
      事實及理由
一、本案經本院審理結果，認第一審判決認事用法及量刑均無不當，應予維持，並引
    用第一審判決書記載之事實、證據及理由（如附件）。
二、上訴人即被告乙○○（以下稱被告）上訴意旨略以：被告於被警查獲之初，僅坦
    承四件案件（即原判決附表中四件）而已，但移送台中市警察局第四分
    局刑事組，警員以暴力脅迫手段，使被告在非自由意思下，承擔另外二十六件，
    並在爾後之三次借提中，錯誤誘導被告稱：「承認四件案件跟承認三十件所判刑
    期是一樣的。」被告也希望能早日判決、執行，故於偵查及原審中一一坦承云云
    。
三、關於被告自白非出於自由意志之抗辯，被告於本院供稱：（問：為何在原審全部
    認罪？）那時移送到第四分局刑事組的時候，有三次借提，刑事組的人說我承認
    四件和三十件都是一樣的，那時我想要趕快去執行，所以才會配合。（問：以前
    有無說話你被刑求？）沒有。（問：你在何處被刑求？）南屯派出所沒有被打，
    那時我的陳述都是出於自由意志，但是台中市第四分局刑事組的人對我刑求，他
    們帶我去後面的廁所打肚子，但是都驗不出有傷。（問：你有沒有受傷？）現在
    也驗不出來了，在那時外傷也看不出來。（問：有沒有向檢察官說被刑求？）沒
    有，因為我不想讓案件拖得很久。（問：對於偵訊筆錄有何意見？（提示偵查卷
    第一三五頁並告以要旨））我有說我希望案件早日結束。（問：對於偵查卷一八
    三、一八四頁有何意見？（提示並告以要旨））（未答）（問：對於你於原審全
    部認罪之陳述有何意見？（提示並告以要旨））我在原審的時候是出於自由意志
    陳述沒錯，不過那是因為我在刑事局的時候受到不當誘導。（問：你在入所檢查
    的時候有無受傷？）有，就是臉、腳、手有受傷。（問：對於扣案鑰匙八支有何
    意見？（提示））無意見，那是我的。（問：幾個警員打你？）一個。（問：哪
    一個？）我不知道名字，問我的人是誘導我回答，他叫我乖乖和警方配合，承認
    四件和三十件都是一樣的，借提的警員沒有打我等語（見本院卷第五四至五六頁
    ）。嗣經本院向台灣台中看守所調取新收收容人內外傷紀錄表記載：被告身體正
    面左手臂一處、右手臂二處舊疤臉部二處、左膝部一處紅腫瘀青。自述：本人於
    九三、三、二九日入中所，舊疤：左手臂二處、右削臂、腹部。新傷：左眉、左
    眼部、左膝、右腳踝，九十三年三月二十九日紅腫瘀青。處理情形：餘正常，無
    入珠，無糖尿病（見本院卷第六六頁）。被告於本院亦稱：這些不是警察打我造
    成的傷，那是被被害人抓到的時候，因為他抓我，我想掙扎，在那時候自己撞到
    的。（問：哪裡有警察打你造成的傷？）看不出來。（問：為何以前沒有提到被
    刑求？（未答）等語（見本院卷第七一、七二頁）。另經本院傳喚證人即警員丁
    ○○、甲○○、丙○○到庭，均證稱：並無刑求或誘導訊問情事（見本院卷第一
    五○至一五三頁）。再依被告於偵查及原審中之供述，對於犯罪事實均全部認罪
    ，始終未指稱有被刑求或誘導訊問情事，可見被告所謂刑求或誘導訊問云云，顯
    不足採。
三、次查本件原審依刑事訴訟法第二百七十三條之一適用簡式審判程序，關於本件被
    害人於審判外之陳述，依刑事訴訟法第一百五十九條第二項前段，自得作為證據
    。而被告前於偵查及原審之自白，又與被害人於警訊中之指述情節大致相符，並
    有扣押物品目錄表、贓物認領保管收據及現場照片等件附卷可稽，並有現金四百
    四十七元（已發還）及扣案鑰匙八支可資佐證。原審予以論罪科刑，其認事用法
    ，均無不合，量刑亦屬妥適。被告上訴空言指摘原判決不當，並無理由，應予駁
    回。
四、據上論斷，應依刑事訴訟法第三百七十三條、第三百六十八條，判決如主文。
本案經檢察官戊○○到庭執行職務。
中      華      民      國      九十四      年     一     月     六     日
                                   臺灣高等法院臺中分院刑事第五庭
                                         審判長法  官  袁  從  楨
                                               法  官  姚  勳  昌
                                               法  官  郭  同  奇
右正本證明與原本無異。
如不服本判決應於收受送達後十日內向本院提出上訴書狀，其未敘述上訴之理由者並
得於提起上訴後十日內向本院補提理由書（均須按他造當事人之人數附繕本）。
                                               書記官  陳  玫  伶
中     華     民     國     九十四     年      一      月      七       日
                                                                        Ｆ
